【裁判字號】    92,交訴,77
【裁判日期】    920619
【裁判案由】    公共危險
【裁判全文】
臺灣板橋地方法院刑事判決                          九十二年度交訴字第七七號
    公  訴  人  臺灣板橋地方法院檢察署檢察官
    被      告  丙○○
右列被告因公共危險案件，經檢察官提起公訴（九十一年度偵字第一九七八四號），
本院判決如左：
    主  文
丙○○駕駛動力交通工具肇事，致人受傷而逃逸，處有期徒刑柒月，緩刑參年。
    事  實
一、丙○○於民國九十一年七月二十三日二十時二十分許，駕駛車號２Ｎ－六七六○
    號自用小客車，沿台北縣板橋市○○道路往大觀路方向行駛，行至蘆洲橋下附近
    ，與對向由乙○○騎乘並載甲○○之ＲＦ７－八三一號機車發生擦撞，致甲○○
    、乙○○人車倒地，甲○○受有四肢多處挫傷、左足深度撕裂傷併伸趾腱斷裂五
    條等傷害（涉過失傷害部分另經檢察官為不起訴處分）。丙○○明知其已肇事致
    人受傷，竟不思救助，仍駕車逃逸，幸經路人記下車號報警查獲。
二、案經台北縣政府警察局板橋分局移送臺灣板橋地方法院檢察署檢察官偵查起訴。
    理  由
一、訊據被告丙○○對於右揭事實，坦承不諱，僅辯稱：係被害人所騎乘之機車逆向
    而撞到伊，是被害人的錯，伊稍微看一下，就慢慢開走了，伊知道是被害人擦撞
    到伊車後面而摔倒等語（見本院九十二年六月三日審理筆錄）。核與被害人甲○○、乙○○之指述及證人張觀保之證述情節大致相符，並有臺北縣政府警察局道
    路交通安全事故調查表、照片十張、甲○○之驗傷診斷證明書一件在卷足資佐證
    。被告既知悉擦撞被害人機車並致被害人人車倒地之事實，對於被害人甲○○因
    而受傷亦難謂為不知。再按刑法第一百八十五條之四之肇事致人死傷逃逸罪，以
    處罰肇事後逃逸之駕駛人為目的，俾促使駕駛人於肇事後能對被害人即時救護，
    以減少死傷，是該罪之成立祇以行為人有駕駛動力交通工具肇事，致人死傷而逃
    逸之事實為已足，至行為人之肇事有否過失，則非所問，俾促使駕駛人於肇事後
    能對被害人即時救護，以減少死傷（最高法院八十八年度台上字第七三九六號、
    九十一年度台上字第三七七六號裁判意旨參照）。故被告過失傷害部分，雖經台
    灣板橋地方法院檢察署檢察官為不起訴處分，認被告並無過失可言，惟揆諸前揭
    說明，仍無可解免其肇事致人受傷而逃逸之犯行。被告所辯，委無足採，其犯行
    堪以認定。
二、核被告所為，係犯刑法第一百八十五條之四肇事致人受傷逃逸罪。爰審酌被告雖
    對本件肇事並無過失責任，然致人受傷卻未予下車救助，實屬不該，另參酌被害
    人甲○○受傷程度及被告犯後坦承事實等一切情狀，量處如主文所示之刑。又被
    告曾於八十五年間因違反電信法案件，經法院判處有期徒刑五月，緩刑二年確定
    ，於緩刑期滿，而緩刑之宣告未經撤銷，其刑之宣告失其效力，有臺灣高等法院
    被告全國前案紀錄表在卷可稽。再參以本件肇事逃逸屬偶發案件，本院認經此偵
    審程序，被告當知所警惕，信無再犯之虞，所宣告之刑以暫不執行為適當，併宣
    告緩刑三年，以啟自新。
據上論斷，應依刑事訴訟法第二百九十九條第一項前段，刑法第一百八十五條之四、
第七十四條第一款，判決如主文。
本案經檢察官楊四猛到庭執行職務。
中    華    民    國      九十二    年        六      月      十九      日
                                      臺灣板橋地方法院交通法庭
                                          法  官  李君豪
右正本證明與原本無異。
如不服本判決，應於判決送達後十日內，向本院提出上訴狀。
                                          書記官  楊灥
中    華    民    國      九十二    年        六      月      十九      日
附錄本案論罪科刑法條全文
刑法第一百八十五條之四：
  駕駛動力交通工具肇事，致人死傷而逃逸者，處六月以上五年以下有期徒刑。


司法院資訊處製作；財團法人民間司法改革基金會備份。
